臺灣板橋地方法院刑事裁定　　　　　　 100年度聲字第5256號
聲請人　臺灣板橋地方法院檢察署檢察官
被　告　徐培馨
上列聲請人因被告違反毒品危害防制條例案件，聲請單獨宣告沒
收（100年度執聲沒字第645 號），本院裁定如下：
    主  文
扣案之甲基安非他命共肆包（驗餘淨重合計肆點參壹公克），沒
收銷燬之。
其餘聲請駁回。
    理  由
一、本件聲請意旨略以：臺灣板橋地方法院檢察署96年度偵字第
    25872 號、第25873 號、97年度偵字第187 號被告徐培馨違
    反毒品危害防制條例案件，業經臺灣高等法院100 年度上更
    一字第69號判決無罪，嗣經最高法院100 年度台上字第5434
    號判決駁回上訴確定，惟查扣之第一級毒品海洛因共5 包（
    含袋共重1.95公克，聲請書誤載為淨重合計1.95公克）及第
    二級毒品甲基安非他命共4 包（含袋共重5.35公克，聲請書
    誤載為淨重合計5.35公克），均屬違禁物，爰依毒品危害防
    制條例第18條第1 項前段規定聲請宣告沒收銷燬等語。
二、按查獲之第一、二級毒品及專供製造或施用第一、二級毒品
    之器具，不問屬於犯人與否，均沒收銷燬之，毒品危害防制
    條例第18條第1 項前段定有明文。又違禁物不問屬於犯罪行
    為人與否沒收之，且得單獨宣告沒收，刑法第38條第1 項第
    1 款、第2 項、第40條第2 項分別定有明文。
三、經查：
  (一)本件被告徐培馨於民國96年10月24日上午10時55分許，為警
    持本院核發之搜索票，在（改制前）臺北縣三峽鎮○○○路
    35號前查獲，並扣得第一級毒品海洛因共5 包（含袋共重1.
    95公克）、第二級毒品甲基安非他命共4 包（含袋共重5.35
    公克）。而持有上開毒品之被告徐培馨，因涉犯販賣第一級
    、第二級毒品罪，先後經附表所載法院判處如附表所載之判
    決結果，而於100 年10月5 日確定等情，有臺北市政府警察
    局刑事警察大隊扣押物品目錄表1 份及前述刑事判決書共5
    份在卷可稽，堪先認定。
  (二)關於聲請沒收扣案甲基安非他命共4包部分：
    被告所涉之上開案件，遭查扣之甲基安非他命共4 包，經送
    內政部警政署刑事警察局鑑定，因檢視均為白色晶體，外觀
    型態均相似，故隨機抽驗1 包，經檢驗該包裝袋中之白色晶
    體含有第二級毒品甲基安非他命成分，而依被告於警詢及偵
    查中均供述可知，扣案之甲基安非他命共4 包均係其於96年
    10月22日晚上8 、9 時許，在其（改制前）臺北縣鶯歌鎮○
    ○○路35號5 樓租屋處，向綽號「小白」的朋友以新臺幣15
    ,000元之代價所購買，故未經鑑定之其餘3 包白色晶體，亦
    堪認定為甲基安非他命。又扣案之4 包甲基安非他命之驗餘
    淨重合計為4.31公克（即驗前總毛重5.41公克，減去包裝塑
    膠袋總重約1 公克，再減去鑑定用罄之0.1 公克，得出4.31
    公克，聲請意旨所指5.35公克，係據臺北市政府警察局刑事
    警察大隊於扣案時經簡易秤重後，記載於扣押物品目錄表之
    重量，相較之下，應以內政部警政署刑事警察局鑑識科鑑定
    後之前述重量為精確，特予說明）之情，有上開扣押物品目
    錄表、被告於96年10月25日之警詢筆錄及偵查訊問筆錄、內
    政部警政署刑事警察局96年12月4 日刑鑑字第0960170653號
    鑑定書各1 份（參臺灣板橋地方法院檢察署97年度偵字第18
    7 號卷第50頁、96年度偵字第25872 號卷第10頁、第73頁、
    第93至94頁）附卷可佐，足認本件聲請關於扣案之甲基安非
    他命共4 包部分，於法有據，應依毒品危害防制條例第18條
    第1 項前段之規定，宣告沒收銷燬。
  (三)關於聲請沒收扣案之海洛因共5包部分：
    本件查扣之海洛因共5 包，業據本院於99年9 月30日以99年
    度聲字第4799號刑事裁定宣告沒收銷燬在案，此經調取本院
    99年度聲字第4799號案全卷（含臺灣板橋地方法院檢察署96
    年度毒偵字第9821號卷、99年度聲沒字第853 號卷、99年度
    執他字第5693號卷等卷）核閱無誤，並有臺灣高等法院被告
    前案紀錄表及前開裁定書等件在卷可憑。從而，本院對於前
    開已裁定宣告沒收銷燬之毒品，無須重複裁定，故聲請人聲
    請將扣案之海洛因共5 包宣告沒收銷燬，核無必要，其此部
    分聲請為無理由，應予駁回。
四、爰依刑事訴訟法第220 條，刑法第40條第2 項，毒品危害防
    制條例第18條第1 項前段，裁定如主文。
中    華    民    國   100    年    11    月    24    日
                  刑事第九庭  法  官  李俊彥
上列正本證明與原本無異。
如不服本裁定，應於裁定送達後5 日內敘明抗告理由，向本院提
出抗告狀。
                              書記官  林文達
中    華    民    國   100    年    11    月    24    日
附表：
┌──┬────────┬─────────────┬────────┬───────────────┐
│編號│判決法院        │判決案號                  │判決日期( 民國) │判決結果                      │
├──┼────────┼─────────────┼────────┼───────────────┤
│1   │臺灣板橋地方法院│96年度訴字第4446號        │97年7月8日      │徐培馨共同販賣第一級毒品，處有│
│    │                │                          │                │期徒刑15年；又共同販賣第二級毒│
│    │                │                          │                │品，處有期徒刑7 年。應執行有期│
│    │                │                          │                │徒刑18年2 月。                │
├──┼────────┼─────────────┼────────┼───────────────┤
│2   │臺灣高等法院    │97年度上訴字第4127 號     │98年6月11日     │原判決撤銷。                  │
│    │                │                          │                │徐培馨無罪。                  │
├──┼────────┼─────────────┼────────┼───────────────┤
│3   │最高法院        │100 年度台上字第546 號    │100年1月27日    │原判決撤銷，發回台灣高等法院。│
├──┼────────┼─────────────┼────────┼───────────────┤
│4   │臺灣高等法院    │100 年度上更（一）字第69號│100年7月27日    │原判決撤銷。                  │
│    │                │                          │                │徐培馨無罪。                  │
├──┼────────┼─────────────┼────────┼───────────────┤
│5   │最高法院        │100 年度台上字第5434號    │100年10月5日    │上訴駁回。                    │
└──┴────────┴─────────────┴────────┴───────────────┘